最　高　行　政　法　院　裁　定
                                     100年度裁字第1307號
抗  告  人　拓興營造有限公司
代　表　人　李崇豪
上列抗告人因與相對人交通○○○區○道○○○路局間政府採購
法事件，對於中華民國100年1月13日臺北高等行政法院99年度訴
字第2284號裁定，提起抗告，本院裁定如下︰
　　主  文
抗告駁回。
抗告訴訟費用由抗告人負擔。
　　理  由
一、按抗告法院認抗告為不合法或無理由者，應為駁回抗告之裁
    定。
二、本件相對人於民國96年8月27日與抗告人就國道高速公路通
    車路段橋樑耐震補強工程（第1期）第M12標工程（下稱系爭
    工程）簽訂工程合約，抗告人應於規定開工日期96年9月28
    日起算792日曆天完工，期間因故展延工期128天，預訂竣工
    日期為99年4月4日。嗣因抗告人施作進度嚴重落後，且有其
    他違約情事，經相對人於99年3月3日終止契約，並於同年月
    4日接管系爭工程之工地，並以同年月25日工字第099600247
    2號函（下稱原處分）函知抗告人以有可歸責於抗告人事由
    致終止契約而有政府採購法第101條第12款情事，抗告人不
    服，提出異議，經相對人以99年4月20日工字第0990011671
    號函（下稱相對人99年4月20日函）為不予接受異議之決定
    。抗告人猶表不服，於99年5月6日提起申訴，未待行政院公
    共工程委員會（下稱工程會）作成申訴審議判斷，即於同年
    11月18日以工程會逾3個月未為決定為由，提起本件行政訴
    訟，請求將原處分及相對人99年4月20日函所為之異議處理
    結果均撤銷。經原審法院以抗告人向工程會提起申訴後，迄
    99年12月10日止共提出9份申訴補充理由書，依政府採購法
    第78條第2項及採購申訴審議規則第25條規定，工程會並無
    逾期而不為決定情事，然抗告人未待決定作成即於同年11月
    18日以申訴審議機關逾3個月未為決定為由，逕行提起本件
    訴訟，其起訴即屬不備要件而予以裁定駁回。
三、抗告意旨略以：工程會遲未作成申訴審議判斷，嚴重侵害抗
    告人實體及程序利益，顯有怠為處分與違反合義務裁量情事
    ，是以，抗告人遂以工程會逾3個月未為決定而提起本件訴
    訟，詎原審法院未審究可能性理論下抗告人訴權之合法性，
    即率以起訴不備要件而予以裁定駁回，侵害抗告人之實體與
    程序利益，實有悖於我國行政訴訟採被害人訴訟之權利保護
    無缺原則；又採購申訴審議規則屬於細節性、技術性法規，
    被上訴人於法無明文之情形下，即逕予排除行政程序法第51
    條規定，顯有違法律保留及法律優越原則之虞，而原審法院
    未善盡職權調查之責，即類推適用行政院及各級行政機關訴
    願審議委員會審議規則第27條規定，其裁定亦有違法治國原
    則及適用法規錯誤之違法云云。
四、按行為時採購申訴審議規則第25條規定「本法第78條第2項
    所定完成審議期限，如申訴書尚待補正者，自補正之次日起
    算；申訴廠商於審議期限內續補具理由者，自最後補具理由
    之次日起算。」。次按「（第1項）本法第85條第1項所定之
    3個月訴願決定期間，自訴願書收受機關收受訴願書之次日
    起算。（第2項）前項規定，於本法第85條第2項補送、補正
    訴願書時，準用之。（第3項）訴願人於訴願決定期間續補
    具理由者，訴願決定期間自收受最後補具理由之次日起算。
    （第4項）訴願人於延長決定期間後再補具理由者，訴願決
    定期間自收受補具理由之次日起算，不得逾2個月。」行政
    院及各級行政機關訴願審議委員會審議規則第27條亦定有明
    文。查採購申訴審議規則乃工程會依據政府採購法第80條第
    5項規定之授權，所訂立關於申訴審議之細節性及執行性規
    定，而申訴審議委員會必待申訴廠商已完足表示意見後，始
    得明確瞭解申訴廠商之申訴意旨及理由，而得作成申訴審議
    判斷，是以原審認上述規定內容與政府採購法規定意旨無違
    ，工程會辦理申訴審議事務，自得援用。次查，抗告人不服
    相對人99年4月20日函所為不予接受異議之決定，於99年5月
    6日向工程會提起申訴，嗣抗告人於申訴審議期間續於99年7
    月20日、99年8月26日、99年9月28日、99年10月21日、99年
    11月12日、99年11月19日及99年12月10日補具理由書等情，
    為原審依法所認定之事實，足認抗告人於99年12月10日仍有
    提出申訴補充理由書之情事；從而，原審以抗告人於99年5
    月6日提起申訴後，申訴審議機關並無逾期而不為決定情事
    ，而抗告人未待其作成決定，即於99年11月18日以申訴審議
    機關逾3個月未為決定為由，逕行提起本件訴訟，其起訴即
    屬不備要件予以駁回，經核並無不合；再者，抗告人復未說
    明原裁定有何違誤之處，其抗告難認有理由，應予駁回。
五、據上論結，本件抗告為無理由。依行政訴訟法第104條、民
    事訴訟法第95條、第78條，裁定如主文。
中　　華　　民　　國　　100　 年　　5　　 月　　19　　日
                    最高行政法院第四庭
                        審判長法官　吳　明　鴻
                              法官　林　茂　權
                              法官　侯　東　昇
                              法官　黃　秋　鴻
                              法官　陳　國　成

以  上  正  本  證  明  與  原  本  無  異
中　　華　　民　　國　　100　 年　　5　　 月　　19　　日
　　　　　　　　　　　　　　　書記官　吳　玫　瑩